【裁判字號】    97,訴,1323
【裁判日期】    970908
【裁判案由】    搶奪
【裁判全文】
臺灣臺南地方法院刑事判決              97年度訴字第1323號
公  訴  人  臺灣臺南地方法院檢察署檢察官
被      告  庚○○
上列被告因搶奪案件，經檢察官提起公訴（97年度偵緝字第807
、808、809、810號；97年度偵字第9136、9897、9960、10362號
），被告就被訴事實全部為有罪之陳述，本院合議庭裁定由受命
法官獨任進行簡式審判程序，判決如下：
    主  文
庚○○犯如附表所示之搶奪罪八罪，均累犯，各處如附表主文欄
所示之刑，應執行有期徒刑肆年陸月。
    事實及理由
一、庚○○曾於民國九十二年間因搶奪、施用毒品案件，經法院
    分別判處有期徒刑四年、八月確定，嗣該施用毒品案件所處
    有期徒刑八月，經減刑為有期徒刑四月，與其所犯搶奪案件
    所處徒刑定應執行刑為四年二月確定後，於九十六年九月二
    十三日縮刑期滿執行完畢。詎庚○○仍不知悔改，意圖為自
    己不法之所有，分別於附表所示之時、地，戴安全帽、口罩
    及騎乘未懸掛車牌之機車，乘如附表所示之各被害人不及防
    備之際，猝然徒手搶奪如附表所示辛○○、丙○○、田王金
    治、戊○○○、甲○○、丁○○、己○○、壬○○所戴之項
    鍊各一條（時間、地點、犯罪方法、被害人、搶得財物均詳
    如附表所示）得逞後騎車逃逸。警方據報後調取各案發現場
    監視器錄影資料，循線查獲上情。
二、證據名稱：
  (一)被告庚○○於警詢及偵審中之自白。
  (二)證人即被害人辛○○於警詢之證述。
  (三)證人即被害人丙○○於警詢之證述。
  (四)目擊證人林慧寧於警詢之證述。
  (五)目擊證人張聖廷於警詢之證述。
  (六)證人即告訴人乙○○○於警詢之證述。
  (七)證人田祝禮於警詢之證述。
  (八)證人即告訴人戊○○○於警詢之證述及指認犯罪嫌疑紀錄表
    一件。
  (九)證人即告訴人甲○○於警詢之證述及指認犯罪嫌疑紀錄表一
    件。
  (十)證人即被害人丁○○於警詢之證述。
  (十一)證人呂邱絲絨於警詢之證述。
  (十二)證人即被害人己○○於警詢之證述。
  (十三)證人即告訴人壬○○於警詢及偵查中之證述。
  (十四)目擊證人林金田於警詢及偵查中之證述。
  (十五)證人即出租機車予被告之機車行老闆王仁龍於警詢之證述。
  (十六)證人李淑芬、鄭博仁於警詢之證述。
  (十七)證人陳金火於警詢之證述。
  (十八)金玉珍銀樓金飾買入登記簿影本、順太銀樓金飾買入登記簿
    影本、金寶石銀樓金飾買入登記簿影本各一份。
  (十九)皇家機車行與被告簽訂之機車租賃契約影本六份及機車行照
    影本五張、違規罰單影本三紙。
  (二十)九十七年三月二十八日搶奪案之現場查證照片四張。
  九十七年四月三日臺南縣麻豆鎮○○路○○路口之監視器翻
    拍照片十張、比對照片三十四張、查扣物品比對照片六張、
    被告搶奪時騎乘之機車暨出租機車行蒐證照片二十三張。
  九十七年四月十七日搶奪案現場之監視器錄影翻拍照片九張
    、現場照片四張。
  九十七年四月二十二日搶奪案現場圖一件、監視器錄影翻拍
    照片八張、歹徒行搶位置暨現場照片暨搶得項鍊照片共六張
    、歹徒騎乘機車戴安全帽照片共二十四張。
  九十七年四月二十五日搶奪案之甲○○指認照片四張、比對
    照片十二張及圖案說明三份。
  金玉珍銀樓蒐證照片五張。
  壬○○出具之贓物認領保管單一件。
三、核被告如附表編號一至八所示之犯行，均係犯刑法第三百二
    十五條第一項之搶奪罪。被告所犯上開八罪間，係於不同之
    時間、地點所犯，且被害人亦不相同，自屬犯意各別、行為
    互異，應予分論併罰。又查被告前有如上述之犯罪科刑及執
    行情形，有臺灣高等法院被告前案紀錄表一份在卷可憑，其
    於受有期徒刑之執行完畢後，五年以內故意再犯本件附表所
    示之有期徒刑以上之搶奪罪八罪，均為累犯，均應依刑法第
    四十七條第一項之規定加重其刑。爰審酌被告正值青壯，竟
    不思循正途取財，於前案搶奪案件執行完畢後僅半年，又再
    度搶奪他人之財物，顯然不知悔改，足以彰顯其漠視法律之
    心態，惡性重大，且其先後多次為之，犯罪手法與前案搶奪
    案件之犯罪手法相同，均是在光天化日之下，猝然搶奪婦女
    脖子所戴之項鍊，嚴重危害社會治安，其犯案之地點又多在
    被害人住處前或附近，對被害人之居家安全造成嚴重威脅，
    非但使各被害人之財產蒙受損害，更對各被害人之心理造成
    壓力或創傷，實不宜輕縱，兼衡其犯罪動機、所搶得之財物
    、犯罪後一開始否認犯行，最後於偵審中坦承犯行等一切情
    狀，就附表所示八件搶奪犯行，分別量處如主文所示之刑，
    並定其應執行刑。至警方於九十七年四月二十八日扣案之黑
    色口罩一個、安全帽二頂僅係被告行搶時所戴之物，與被告
    上開搶奪犯行無直接關聯性；同日扣案之涼鞋一雙、短袖上
    衣一件係被告平時穿戴之物；梅花扳手一支則係被告平時使
    用之物，均與本案搶奪案件無關，均無庸宣告沒收。又警方
    於九十七年四月三十日在被告之叔父陳金火位於臺南市○區
    ○○路六二一巷七二弄五七號住處扣得之黑色外套二件，被
    告否認其為所有，並無證據證據證明為被告所有或與本案搶
    奪犯罪有關，亦無庸宣告沒收，附此敘明。
四、應適用之法條：刑事訴訟法第二百七十三條之一第一項、第
    二百九十九條第一項前段、第三百十條之二、第四百五十四
    條第一項，刑法第三百二十五條第一項、第四十七條第一項
    、第五十一條第五款。
五、如不服本判決應於收受本判決後十日內向本院提出上訴書狀
    ，並應敘述具體理由。如未敘述上訴理由者，應於上訴期間
    屆滿後二十日內向本院補提理由書狀。
本案經檢察官莊立鈞到庭執行職務。
中    華    民    國    97    年    9     月    8     日
                  刑事第九庭    法  官  林欣玲
以上正本證明與原本無異。
                                書記官  鄭佩玉
中    華    民    國    97    年    9     月    8     日
附錄本案論罪科刑法條：
刑法第325條
意圖為自己或第三人不法之所有，而搶奪他人之動產者，處 6 月
以上 5 年以下有期徒刑。
因而致人於死者，處無期徒刑或 7 年以上有期徒刑，致重傷者，
處 3 年以上 10 年以下有期徒刑。
第 1 項之未遂犯罰之。
附表：
┌──┬─────┬─────┬──────────────┬─────┬───────┬──────┐
│編號│ 時    間 │ 地    點 │  犯     罪     方     法   │被  害  人│搶  得  財  物│ 主       文│
│    │          │          │                            │          │   (新臺幣)   │            │
├──┼─────┼─────┼──────────────┼─────┼───────┼──────┤
│ 1  │97年3月28 │臺南縣麻豆│庚○○騎機車假藉尋人，乘陳蔡│  辛○○  │白金項鍊1條   │庚○○犯搶奪│
│    │日上午11時│鎮番子寮9 │嬌不及防備，瞬間搶奪其脖子所│          │重約2至3錢    │罪，累犯，處│
│    │30分許    │之1號對面 │戴之白金項鍊1條。           │          │價值約15,000元│有期徒刑壹年│
│    │          │          │                            │          │              │。          │
├──┼─────┼─────┼──────────────┼─────┼───────┼──────┤
│ 2  │97年4月3日│臺南縣麻豆│庚○○騎機車至上址門前，趁李│  丙○○  │白金項鍊1條   │庚○○犯搶奪│
│    │下午5時50 │鎮○○路41│陳準不及防備之際，瞬間搶奪其│          │重約4錢       │罪，累犯，處│
│    │分許      │之l號門口 │脖子上所戴之白金項鍊1條。   │          │價值約30,000元│有期徒刑壹年│
│    │          │          │                            │          │              │。          │
├──┼─────┼─────┼──────────────┼─────┼───────┼──────┤
│ 3  │97年4月17 │臺南縣山上│庚○○騎機車假藉問路，乘田汪│ 乙○○○ │白金項鍊半條  │庚○○犯搶奪│
│    │日下午4時 │鄉明和村21│金治不及防備，瞬間搶奪其脖子│          │重約2.5錢     │罪，累犯，處│
│    │20分許    │8之l號門前│所戴之白金項鍊半條。        │          │價值約8,000元 │有期徒刑壹年│
│    │          │          │                            │          │              │。          │
├──┼─────┼─────┼──────────────┼─────┼───────┼──────┤
│ 4  │97年4月22 │臺南縣新化│庚○○騎機車假藉尋人，乘林鄭│ 戊○○○ │白金項鍊1條   │庚○○犯搶奪│
│    │日中午12時│鎮○○路70│罔碖不及防備，瞬間搶奪其脖子│          │重約3錢       │罪，累犯，處│
│    │10分許    │7巷37之12 │所戴之白金項鍊1條。         │          │價值約10,000元│有期徒刑壹年│
│    │          │號前      │                            │          │              │。          │
├──┼─────┼─────┼──────────────┼─────┼───────┼──────┤
│ 5  │97年4月25 │臺南縣佳里│庚○○騎機車假藉尋人，乘王楊│  甲○○  │白金項鍊1條 ( │庚○○犯搶奪│
│    │日下午5時 │鎮○○街17│蜜不及防備，瞬間搶奪其脖子所│          │含1個綠色玉墜 │罪，累犯，處│
│    │45分許    │3巷6號前  │戴之白金項鍊1條（含1個綠色墜│          │子)           │有期徒刑壹年│
│    │          │          │子）。                      │          │價值約20,000元│。          │
├──┼─────┼─────┼──────────────┼─────┼───────┼──────┤
│ 6  │97年6月12 │臺南市北區│庚○○騎機車假藉問路，乘林黃│  丁○○  │白金項鍊1條   │庚○○犯搶奪│
│    │日上午6時 │大武街116 │芹不及防備，瞬間搶奪其脖子所│          │重約7錢       │罪，累犯，處│
│    │40分許    │號前      │戴之白金項鍊1條。           │          │變賣得46,350元│有期徒刑壹年│
│    │          │          │                            │          │              │。          │
├──┼─────┼─────┼──────────────┼─────┼───────┼──────┤
│ 7  │97年6月17 │臺南市南區│庚○○騎機車至上址門前，趁張│  己○○  │金項鍊1條     │庚○○犯搶奪│
│    │日下午5時 │新建路39巷│玉枝不及防備之際，瞬間搶奪其│          │重約7錢       │罪，累犯，處│
│    │10分許    │3號前     │脖子上所戴之金項鍊1條。     │          │變賣得23,500元│有期徒刑壹年│
│    │          │          │                            │          │              │。          │
├──┼─────┼─────┼──────────────┼─────┼───────┼──────┤
│ 8  │97年6月24 │臺南市中西│庚○○騎機車行經該處，趁楊玉│  壬○○  │綠寶石白金項鍊│庚○○犯搶奪│
│    │日上午10時│區○○街與│鴦與人交談而不及防備之際，瞬│          │1條           │罪，累犯，處│
│    │49分許    │和平街交岔│間搶奪其脖子上所戴之綠寶石白│          │重約5錢       │有期徒刑壹年│
│    │          │路口處    │金項鍊1條。                 │          │價值約90,000元│。          │
└──┴─────┴─────┴──────────────┴─────┴───────┴──────┘


司法院資訊處製作；財團法人民間司法改革基金會備份。
